# Propuesta Avance 2 fabian Prueba

## Cargar Librerias a usar
```{r}
library(lubridate) 
library(forecast) 
library(MLmetrics) 
library(tseries) 
library(TSstudio) 
library(padr) 
library(imputeTS)
library(ggplot2)
library(tidyverse)
theme_set(theme_minimal())
```
## Cargar la data del Data set
```{r}
data = read.csv("Gold Price.csv")
head(data)
```
## Limpieza de Datos
```{r}
# Validar los tipos de datos de cada Columna
str(data)
```
La columna "Date" está en tipo "character", por lo tanto toca convertir esta en formato de Tiempo

```{r}
data <- data %>% 
  mutate(Date = ymd(Date))

str(data)
```
Todas las columnas se encuentran en el tipo correcto. 

## Padding & imputation
Si observamos la data solo comprende fechas entre semana, pero en series de tiempo deberiamos tener la data mas completa en la medida de lo posible.
```{r}
#Padding
data <- data %>% 
  pad(interval = "day") 

# imputar NA values con la ultima observacion
data_clean <- data %>% na.locf()

head(data_clean)
```
## Exploración de la data
Para explorar la data debemos primero crear el objeto de serie de tiempo
```{r}
# ts
data_ts <- ts(data = data_clean$Price, start = 2014, frequency = 7*4*12)
data_ts %>% 
autoplot()
```
Se observa un comportamiento INCREMENTAL a traves del tiempo y adicionalmente se podria inferir un modelo multiplicativo

```{r}
# Calcular el promedio móvil
promedio_movil <- ma(data_ts, order = 12)  # Cambia el valor de 'order' según tus necesidades
# Graficar la serie de tiempo y el promedio móvil por separado
autoplot(data_ts) + ggtitle("Serie de Tiempo") +
  autolayer(promedio_movil, series = "Promedio Móvil")
```

Se puede apreciar que el promedio movil, sigue de cerca a la serie temporal indidcando que hay poco ruido en la variable y que se sigue una tendencia clara.

## Descomposición
Se realiza la descomposicion para validar la tendencia, estacionalidad.
```{r}
data_decompose <- data_ts %>% 
  decompose(type = "multiplicative")
  
data_decompose %>% 
  autoplot()
```
en efecto se evidencia una tendencia lineal y adicionalmente hay un patron de estacionalidad en la data

## Análisis de estacionalidad

```{r}
data_decompose$seasonal %>% 
  autoplot()
```
Se tratará de validar un patron mensual del precio de oro entre el 2014 y 2021

```{r}
data_clean %>% 
  mutate(Month = month(Date, label = T)) %>% 
  mutate(seasons = data_decompose$seasonal) %>% 
  group_by(Month) %>% 
  summarise(total = sum(seasons)) %>%   
  ggplot(aes(Month, total)) +
  geom_col()+
  theme_minimal()
```
Los precios de oro tienden a ser mas altos entre enero a Julio, mierntas que agosto a diciembre el precio baja.
