---
title: "Carrera la luz 2022-"
##suntitle: "Actividad_1 Metodos Y Simulación Estadistica"
output: 
  flexdashboard::flex_dashboard:
    theme:
      bg: "#E0EEEE"
      fg: "#030303" #fondo tablero 
      primary: "#EEE8CD"
      base_font:
        google: Prompt
      code_font:
        google: JetBrains Mono
    orientation: columns
    vertical_layout: fill
---

```{r setup, include=FALSE}
###install.packages("dplyr")
##install.packages("scales")
library(scales)
library(dplyr)
library(flexdashboard)
library(readr)
library(ggplot2)
library(paqueteMET)                # activar paqueteMET
data("CarreraLuz22")  
# Install thematic and un-comment for themed static plots (i.e., ggplot2)
# thematic::thematic_rmd()
```

## Column {.tabset data-width="700"}

### 1_Tiempo_carrera

```{r}

ggplot(CarreraLuz22, aes(x=categoria , y=timerun/60))+
    geom_jitter(colour = "#2F4F4F", shape = 17)  +   # geom_pointgrafico de puntos,fill=names.arg
  labs(title = "Tiempos de Carrera",colour = 70,
subtitle = "Base : Carrera_LUZ-22",
x = "Categorias", 
y = "Tiempo en minutos",
caption = "ejericio clase 1 " )

```

### 2_Hombres_categoria

```{r}
Hombre = subset(CarreraLuz22, (CarreraLuz22$sex=="Hombre"))
ggplot(Hombre, aes(x=categoria, y= timerun/60 ,fill = categoria))+
    geom_jitter(colour = "#2F4F4F", shape = 10)  +   # geom_pointgrafico de puntos,fill=names.arg
    labs(title = "Hombres Por categoria",colour = 70,
x = "Categorias", 
y = "Tiempo en minutos")+  geom_boxplot(fill=("#1C86EE") ) +
  theme(legend.position = "none")


#### Porcentaje de participcion de Hombres por categoria


library(ggplot2)
library(dplyr)

 porcentaje_H <- Hombre%>% 
  group_by(categoria) %>% 
  count() %>% 
  ungroup() %>% 
  mutate(percentage=`n`/sum(`n`) * 100) 
ggplot(porcentaje_H, aes(x=1, y=percentage, fill=categoria))+
    geom_jitter(colour = "#2F4F4F", shape = 10)  +   # geom_pointgrafico de puntos,fill=names.arg
    labs(title = "% de Participacion de Hombres Por Categoria",colour = 70,
x = "Categorias", 
y = "Tiempo en minutos")+  geom_boxplot(fill=("#1C86EE") ) +
         geom_bar(stat="identity") +
         geom_text(aes(label = paste0(round(percentage,1),"%")), 
       position = position_stack(vjust =0.5))+
        #+ coord_polar(theta = "y") + 
         theme_void()+scale_fill_brewer(palette ="Blues" )

```

### 3_ Mujeres_categoria

```{r}

Mujer = subset(CarreraLuz22, (CarreraLuz22$sex=="Mujer"))
ggplot(Mujer, aes(x=categoria, y= timerun/60 ,fill = categoria))+
    geom_jitter(colour = "#2F4F4F", shape = 18)  +   # geom_pointgrafico de puntos,fill=names.arg
    labs(title = "Mujeres Por categoria",colour = 70,
x = "Categorias", 
y = "Tiempo en minutos")+  geom_boxplot(fill=("#EEA2AD") ) +
  theme(legend.position = "none")

## Column {data-width="300"}
###  Porcentaje de participcion de Mujeres por categoria

library(ggplot2)
library(dplyr)

 porcentaje_H <- Mujer%>% 
  group_by(categoria) %>% 
  count() %>% 
  ungroup() %>% 
  mutate(percentage=`n`/sum(`n`) * 100) 
ggplot(porcentaje_H, aes(x=1, y=percentage, fill=categoria))+
    geom_jitter(colour = "#2F4F4F", shape = 10)  +   # geom_pointgrafico de puntos,fill=names.arg
    labs(title = "% de Participacion de Mujeres Por Categoria",colour = 70,
x = "Categorias", 
y = "Tiempo en minutos")+  geom_boxplot(fill=("#EEA2AD") ) +
         geom_bar(stat="identity") +
         geom_text(aes(label = paste0(round(percentage,1),"%")), 
       position = position_stack(vjust =0.5))+
        #+ coord_polar(theta = "y") + 
         theme_void()+scale_fill_brewer(palette ="Reds" )

porcentaje_H


```

### 4_Total mujeres y hombres

```{r}
ConteoHM <- table(CarreraLuz22$sex, CarreraLuz22$categoria)
barplot(ConteoHM, main="Número de Atletas por categoria y sexo",  
xlab="Categorías",
col=c("#1E90FF","#FF69B4"),
legend = rownames(ConteoHM),
las=1, ylim = c(0,1200), 
names.arg=c("Juvenil","Abierta","Veteranos A","Veteranos B","Veteranos C"))
 ### text(barp,ConteoHM+0.5, labels=ConteoHM)
  
```

### 5_Resultado {.value-box}
```{r, echo=FALSE, out.width="30%", fig.alin = "center"}

valueBox(value=("Generalidades"),
                     caption = "- La Carrera Luz se desarrolla en la Ciudad de Cali 
-  En la ultima vigencia reunió un total de 1922 Atletas  con edades entre 16 a 64 años representados los cuales e presentaron en  5 categorías (Juvenil ,Abierta, veteranos(A,B,C).

El recorrido total fue de 10,07KM, un tiempo promedio de carrera de 65.26 minutos y una participación de 38,7 % mujeres.

- Se presenta  mayor participación  en la categoría abierta con un 67,5% del total de mujeres y 57.5 % del total de hombres.

- El mejor tiempo fue de 33.13 minutos liderado por un hombre de Sevilla en la categoría Abierta
.
- Esperamos el próximo año contar con mayor participación- 
.
--Los esperamos  -- 

",
                     icon= "fas fa-clipboard-list",
                     color = "#C1CDCD")

```




## Column {data-width="500"}

### Tiempo Mujeres Categoria Abierta

```{r}
mujer_categoria_Abierta=subset(CarreraLuz22, (CarreraLuz22$sex=="Mujer" & CarreraLuz22$categoria=="2. Abierta")) # dataset de
x=mujer_categoria_Abierta$timerun/60
hist(x, xlim=c(40,120), las=1,
main = "",
xlab="Tiempo (min)",
ylab = "Frecuencia",
col ="#EEB4B4")

```

### Tiempo Hombres Categoria Abierta

```{r}
Hombre_categoria_Abierta=subset(CarreraLuz22, (CarreraLuz22$sex=="Hombre" & CarreraLuz22$categoria=="2. Abierta")) # dataset de
x=Hombre_categoria_Abierta$timerun/60
hist(x, xlim=c(40,120), las=1,
main = "",
xlab="Tiempo (min)",
ylab = "Frecuencia",
col ="#00B2EE")
```

## Column {data-width="100"}

### Tiempo Ganador {.value.box}

```{r}
valueBox(value=paste(round(min(CarreraLuz22$timerun/60),2),"Minutos"),
                     caption = "Tempo del Ganador",
                     icon="fa-clock-o",
                     color = "#C1CDCD")

```

### Velocidad Maxima {.value-box}

```{r}
valueBox(value=paste(round(10070/(min(CarreraLuz22$timerun/60)*60),2),"m/s"),
                     caption = "Maxima Veloccidad",
                     icon="fa-arrow-up",
                     color = "#C1CDCD")
```

### Velocidad Maxima {.value-box}

```{r}
valueBox(value=paste(round(10.07,2),"KM"),
                     caption = "Distancia Recorrida",
                     icon="fa-pencil",
                     color = "#C1CDCD")
```

### numero de participantes {.VALUE-BOX}

```{r}
valueBox(value=paste(length(CarreraLuz22$id),"ATLETAS"),
                     caption = "Numero de Participantes",
                     icon="fa-users",
                     color = "#C1CDCD")
```

### Porcentaje de Mujeres {.VALUE-BOX}

```{r}
mujer = subset(CarreraLuz22, (CarreraLuz22$sex=="Mujer"))

Muj <- round(length(mujer$id)/length(CarreraLuz22$id)*100,2)
gauge(Muj,min=0,max=100,symbol = '%' ,gaugeSectors(success =c(30,100),warning = c(21,29),danger =  c (0,20) , colors="#FFC0CB"))


```

### Tiempo Promedio de carera {.value-box}

```{r}
valueBox(value=paste(round(mean(CarreraLuz22$timerun)/60,2),"Min"),
                     caption = "Tiempo Promedio de Carrera",
                     icon= "fas fa-clipboard-list",
                     color = "#C1CDCD")
```
